【裁判字號】    92,苗簡,437
【裁判日期】    921125
【裁判案由】    給付貨款
【裁判全文】
臺灣苗栗地方法院民事簡易判決                    九十二年度苗簡字第四三七號
    原      告  陳建成即環通企業社
    被      告  甲○○○○○○.
當事人間請求給付貨款事件，本院於九十二年十一月十一日言詞辯論終結，判決如下
：
    主    文
被告應給付原告新台幣壹拾肆萬貳仟陸佰壹拾壹元，及自民國九十二年八月十九日起
至清償日止，按年息百分之五計算之利息。
訴訟費用由被告負擔。
本判決得假執行。
    事實及理由
一、原告之聲明：如主文第一項所示。
二、事實摘要：
（一）原告方面：被告於民國九十年六月至同年十一月間，向原告購買貨品，原告依
      約出貨予被告，被告於取得貨品後，簽發其個人名義，發票日期分別為九十年
      十月三十一日及九十年十一月三十日，票據號碼為ＡＡ0000000號及Ａ
      Ａ0000000號，票面金額為新台幣（下同）四萬一千九百五十元及三萬
      三千一百元，付款人為新竹國際商業銀行公館分行之支票二紙後，經原告提示
      竟未獲兌現，且被告至今尚欠原告之貨款共為十四萬二千六百一十元，爰依買
      賣之規定，請求被告給付所欠之貨款及自支付命令狀繕本送達之翌日即九十二
      年八月十九日起至清償日止，按年息百分之五計算之利息。
（二）被告方面：被告確實有向原告該貨款，但因為被告之財產已被法院假扣押查封
      ，所以目前無法還款。
三、法院之判斷：
（一）查原告主張之事實，業據其提出與所述相符之「正達未入款明細帳單」、支票
      影本二紙及退票理由單影本一紙為證，被告亦自認尚欠原告十四萬二千六百一
      十元並未償還，自堪信原告之主張為真實。又被告徒以個人經濟狀況為抗辯，
      尚不得執以對抗原告。從而，原告依買賣之法律關係，訴請被告給付尚欠之貨
      款十四萬二千六百一十元，及自支付命令狀繕本送達之翌日即九十二年八月十
      九日起至清償日止，按年息百分之五計算之利息，為有理由，應予准許。
（二）按就第四百二十七條第一項至第四項訴訟適用簡易程序所為被告敗訴之判決，
      法院應依職權宣告假執行，九十二年二月七日修正、同年九月一日施行之民事
      訴訟法第三百八十九條第一項第三款定有明文。本件被告應給付原告，並適用
      簡易訴訟程序，依前開規定，本院應依職權宣告假執行。
四、據上論結，本件原告之訴為有理由，依民事訴訟法第四百三十六條第二項、第七
    十八條、第三百八十九條第一項第三款，判決如主文。
中      華      民      國    九十二    年     十一     月    二十五    日
                                      民事庭法      官    黃建都
正本係照原本作成。
如對本判決上訴，須於判決送達後廿日內向本院提出上訴狀。
中      華      民      國    九十二    年     十一     月    二十五    日
                                            法院書記官    張茹茵


司法院資訊處製作；財團法人民間司法改革基金會備份。
